臺灣臺北地方法院民事裁定　　　　　　　 100年度再字第11號
再審原告　　王石柳
訴訟代理人　徐國勇律師
再審被告　　黃玉珍
上列當事人間提起再審之訴事件，再審原告對於中華民國99年11
月10日本院99年度司促字第27500號支付命令提起再審之訴，本
院裁定如下：
    主  文
再審之訴駁回。
再審訴訟費用由再審原告負擔。
    理  由
一、再審原告起訴主張：本院99年度司促字第27500 號支付命令
    （下稱系爭支付命令）送達再審原告之地址為台北市○○○
    路119巷85號4樓之1，而再審原告實際居所為新北市○○區
    ○○街22號4、5樓，且為再審被告所明知，再審被告虛偽填
    寫支付命令之送達地址，刻意製造合法送達之假象，再審原
    告於民國100年4月25日另案訴訟中始知悉該支付命令之存在
    ，故依民事訴訟法第507條、第496條第1項第6款、第500 條
    第1項、第2項提起再審。
二、按再審之訴不合法者，法院應以裁定駁回之，民事訴訟法第
    502條第1項定有明文。復按，提起再審之訴，應於30日之不
    變期間內提起，民事訴訟法第500條第1項定有明文。經查，
    再審原告雖主張其未曾收受系爭支付命令，係於兩造另案爭
    訟時，於再審被告100年4月25日提出之民事答辯狀證物被證
    五中始知悉上揭支付命令，其於同年5月24日提起再審未逾
    30日之不變期間云云。惟經本院職權調閱督促程序案卷，再
    審原告業於民國99年11月15日收受系爭支付命令正本，此有
    送達回證在卷可稽，復經本院非訟中心於99年12月15日核發
    支付命令確定證明書，載明該支付命令係於99年12月6日確
    定，故據此計算提起再審之訴之不變期間，再審原告遲至
    100年5月24日提起本件再審之訴，顯逾民事訴訟法第500條
    第1項規定30日之不變期間。再審原告片面主張知悉再審事
    由發生在後，不足以採。
三、次按，再審原告以民事訴訟法第496條第1項第6款，當事人
    知他造之住居所，指為所在不明而涉訟者，為其提起再審事
    由，然查支付命令不得以公示送達方式為之，民事訴訟法第
    509條著有明文，是以若再審原告所在不明自無核發支付命
    令之可能。經查，系爭支付命令係寄送至再審原告之戶籍登
    記地，再審被告並無知他造住居所而指為所在不明之事實，
    再審原告主張之再審事由並不存在，系爭支付命令送達處所
    是否為再審原告之住、居所，則屬送達是否合法之問題。又
    支付命令有送達不合法之情，自無從起算確定之時點，其於
    三個月內不能送達，失其效力，亦非屬得提起再審之對象，
    併為敘明。
四、綜上所述，再審原告提起本件再審之訴，係不合法，不應准
    許。依民事訴訟法第502條第1項、第95條、第78條，裁定如
    主文。
中    華    民    國   100    年    9     月    30    日
                  民事第七庭    法  官  黃柄縉
以上正本係照原本作成
如對本裁定抗告須於裁定送達後10日內向本院提出抗告狀，並繳
納抗告費新臺幣1,000元
中    華    民    國   100    年    9     月    30    日
                                書記官  洪仕萱